【裁判字號】    89,易,3663
【裁判日期】    891128
【裁判案由】    家庭暴力之傷害罪
【裁判全文】
台灣台中地方法院刑事判決                        八十九年度易字第三六六三號
    公  訴  人  臺灣臺中地方法院檢察署檢察官
    被      告  乙○○
右列被告因家庭暴力罪之傷害案件，經檢察官聲請簡易判決處刑（八十九年度偵字第
一四０九０號），經本院台中簡易庭認不宜以簡易判決處刑簽移本院刑事庭，改依通
常程序審理後，判決如左：
    主  文
乙○○違反法院依家庭暴力防治法第十三條所為禁止實施家庭暴力行為之裁定，處拘
役伍拾日，如易科罰金，以銀元佰元即新台幣玖佰元折算壹日。又連續違反法院依
家庭暴力防治法第十三條所為禁止直接或間接騷擾行為之裁定，處拘役伍拾日，如易
科罰金，以銀元佰元即新台幣玖佰元折算壹日。應執行拘役玖拾日，如易科罰金，
以銀元佰元即新台幣玖佰元折算壹日。緩刑年。緩刑期內付保護管束，於保護管
束期間，禁止實施家庭暴力行為。
    事  實
一、乙○○係甲○○之夫，二人間具有家庭暴力防治法第三條第一款所定之家庭成員
    關係。乙○○曾因對甲○○實施身體上不法侵害之行為，經甲○○聲請台灣板橋
    地方法院於民國八十八年九月二十七日，以八十八年暫家護字第六七號核發民事
    暫時保護令，諭令乙○○不得對甲○○實施身體或精神上不法侵害之行為，亦不
    得直接或間接對甲○○為騷擾之聯絡行為，嗣該院再於八十九年三且三十一日以
    八十八年度家護字第二二九號核發民事通常保護令，諭令乙○○不得對甲○○實
    施身體或精神上不法侵害之行為，亦不得直接或間接對甲○○為騷擾之聯絡行為
    。詎乙○○明知有上開普通保護令存在，竟拒絕遵守該保護令，先於八十九年八
    月七日下午三時許，在台北縣五股鄉○○村○○路三十五號家中，因不滿甲○○
    不肯與其一起到南部，竟基於使人受普通傷害及違反保護令之犯意，出手毆打甲
    ○○，對甲○○實施身體上不法侵害行為，致甲○○受有左肘擦傷瘀腫傷二乘一
    公分、右小腿擦傷瘀腫傷六乘五公分之傷害（傷害部分業據甲○○撤回告訴），
    而違反前開保護令。又於八十九年八月十日上午十一時許，基於違反保護令之概
    括之犯意，至台中市○○區○○里○○路三十五號甲○○娘家門口，大聲叫罵「
    幹你娘，甲○○你給我出來」云云之方式，為直接為騷擾之聯絡行為，而違反前
    開保護令。復於同日下午三時三十分許，再次至台中市○○區○○里○○路三十
    五號甲○○娘家門口，大聲叫罵「幹你娘」，並以頭撞大門及開車撞門前樹木之
    方式，為直接為騷擾之聯絡行為，而違反前開保護令。
二、案經甲○○訴由台中市警察局第四分局報告臺灣臺中地方法院檢察署檢察官偵查
    聲請以簡易判決處刑，經臺中簡易庭移由本院普通刑事庭。
    理  由
一、右揭犯罪事實，業據被告乙○○於警、偵訊及本院審理時坦承不諱，核與告訴人
    甲○○指訴情節相符。另按家庭暴力防治法第十五條第五項規定：「暫時保護令
    自核發時起生效，於法院審理終結核發通常保護令或駁回聲請時失其效力。」，
    是台灣板橋地方法院於八十八年九月二十七日所核發八十八年暫家護字第六七號
    民事暫時保護令，業因該院嗣於八十九年三且三十一日核發八十八年度家護字第
    二二九號民事通常保護令後而失效，是被告於上開時、地毆打及騷擾告訴人之行
    為，係違反上開台灣板橋地方法院八十八年度家護字第二二九號民事通常保護令
    ，公訴人聲請簡易判決處刑書誤以為被告所為係違反該業已失效之八十八年九月
    二十七日核發之民事暫時保護令容有誤解，均應予以更正，附此敘明。此外，本
    案復有上開保護令影本二份及甲○○受傷證明之診斷證明書一紙在卷可稽，事証
    明確，被告右揭犯行，洵堪認定。
二、核被告所為，係犯家庭暴力防治法第五十條第一、二款之違反保護令罪。被告二
    次違反家庭暴力防治法第五十條第二款為直接騷擾之聯絡行為之犯行，時間緊接
    ，犯罪構成要件相同，顯係基於概括之犯意反覆為之，為連續犯，爰依刑法第五
    十六條之規定以一罪論，並加重其刑。被告所犯上開家庭暴力防治法第五十條第
    一款及第二款之違反保護令罪間，犯意各別，罪名不同，應分論併罰。爰審酌被
    告對於其妻即告訴人因細故之問題，而施以傷害之不法侵害行為，有失夫妻間相
    處互信、互諒、互愛之基礎，而於法院裁定核發民事通常保護令後，不知予以遵
    守，惟念其犯後坦承犯行，態度良好，及被害人所受傷害之程度，並被害人表示
    原諒其行為等一切情狀，量處如主文所示之刑，並定其應執行刑，及諭知易科罰
    金之折算標準，以資懲儆。查被告前因違反麻醉藥品條例案件，經台灣板橋地方
    法院於八十三年一月三十一日以八十二年易字第七四七０號判處有期徒刑五月確
    定，已於八十三年三月三日易科罰金而執行完畢，其於五年以內未曾受有期徒刑
    以上刑之宣告，有臺灣高等法院被告全國前案紀錄表及臺灣臺中地方法院檢察署
    刑案資料查註紀錄表附卷可稽，茲念其因一時失慮，致罹刑章，事後並已獲告訴
    人寬宥，業據告訴人於本院審理時述明在卷，足見被告經此偵審教訓，當知所警
    惕，信無再犯之虞，本院認對其所宣告之刑以暫不執行為適當，予以宣告緩刑三
    年，以啟自新。次查，違反家庭保護令罪而受緩刑之宣告者，依家庭暴力防治法
    第三十條第一項之規定，在緩刑期內應付保護管束，爰併為緩刑期內付保護管束
    之諭知。末查，台灣板橋地方法院八十八年度家護字第二二九號民事通常保護令
    ，其有效期間為十個月，有該保護令在卷可查，而自八十九年三月三十一日裁定
    該保護令後，迄今已滿七月餘，為求被害人不再受有被告實施家庭暴力行為之危
    險，爰依家庭暴力防治法第三十條第二項第一款之規定，諭知被告在緩刑付保護
    管束期間內，禁止實施家庭暴力行為，以資兼顧。
三、公訴意旨另以被告於右揭時、地，對甲○○實施身體上不法之侵害行為，致甲○
    ○受左肘擦傷瘀腫傷二乘一公分、右小腿擦傷瘀腫傷六乘五公分之傷害，認被告
    另涉犯刑法第二百七十七條第一項之傷害罪嫌等語。按告訴乃論之罪，告訴人於
    第一審辯論終結前得撤回其告訴；又告訴經撤回者，應諭知不受理之判決，刑事
    訴訟法第二百三十八條第一項、第三百零三條第三款定有明文。本案公訴人認被
    告另犯刑法第二百七十七條第一項之傷害罪，依同法第二百八十七條前段之規定
    係屬告訴乃論之罪，茲經告訴人甲○○於本院台中簡易庭八十九年九月二十九日
    理時撤回上開傷害告訴，依前揭說明，本件被告被訴傷害部分，原應為諭知不受
    理之判決，惟因公訴人認此與右揭已起訴成罪之違反保護令罪部分，有想像競合
    犯之裁判上一罪關係，爰不另為不受理之諭知，併此敘明。
據上論斷，應依刑事訴訟法第四百五十二條、第二百九十九條第一項前段，家庭暴力
防治法第五十條第一款、第二款、第三十條第一項、第二項第一款，刑法第十一條前
段、第五十六條、第五十一條第六款、第四十一條、第七十四條第二款，罰金罰鍰提
高標準條例第二條，判決如主文。
本案經檢察官陳佳琳到庭執行職務。
中      華      民      國    八十九    年     十一     月    二十八    日
                                  臺灣台中地方法院刑事第四庭
                                      法  官  許 月 馨
右正本證明與原本無異。
如不服本判決，應於判決送達後十日內，向本院提出上訴狀。
                                      書記官
中      華      民      國    八十九    年     十一     月    二十八    日
附錄本案論罪科刑法條：
家庭暴力防治法第五十條：
  違反法院依第十三條、第十五條所為之下列裁定者，為本法所稱之違反保護令罪，
  處三年以下有期徒刑、拘役或科或併科新台幣十萬元以下罰金︰
  一  禁止實施家庭暴力行為。
  二  禁止直接或間接騷擾、接觸、通話或其他連絡行為。


司法院資訊處製作；財團法人民間司法改革基金會備份。
